臺灣桃園地方法院刑事判決
110年度審交易字第536號
公  訴  人  臺灣桃園地方檢察署檢察官
被      告  范宇盛



上列被告因公共危險案件，經檢察官提起公訴（110 年度偵字第
36072號），被告就被訴事實為有罪陳述，本院裁定改依簡式審
判程序審理，判決如下：
    主  文
范宇盛駕駛動力交通工具而吐氣所含酒精濃度達每公升零點二五
毫克以上，累犯，處有期徒刑陸月，併科罰金新臺幣拾萬元，有
期徒刑如易科罰金，罰金如易服勞役，均以新臺幣壹仟元折算壹
日。
    事實及理由
一、本件犯罪事實及證據，除證據部分補充「被告范宇盛於本院
    準備程序及審理時之自白」外，其餘均與臺灣桃園地方檢察
    署檢察官起訴書之記載相同，茲引用如附件。
二、新舊法比較：
    按行為後法律有變更者，適用行為時之法律，但行為後之法
    律有利於行為人者，適用最有利於行為人之法律，刑法第2
    條第1項定有明文。經查，被告范宇盛行為後，刑法第185條
    之3第1項之規定業於民國111年1月28日修正公布，並自同月
    30日生效施行，修正前刑法第185條之3第1項規定：「駕駛
    動力交通工具而有下列情形之一者，處2年以下有期徒刑，
    得併科20萬元以下罰金」，修正後則規定：「駕駛動力交通
    工具而有下列情形之一者，處3年以下有期徒刑，得併科30
    萬元以下罰金」，已將法定刑自「2年以下有期徒刑，得併
    科20萬元以下罰金」，提高為「3年以下有期徒刑，得併科3
    0萬元以下罰金」，經比較新、舊法結果，自以修正前之規
    定對被告較為有利，依刑法第2條第1項前段規定，被告本件
    犯行應仍適用行為時即修正前刑法第185條之3第1項規定處
    罰。
三、論罪科刑
（一）核被告所為，係犯修正前刑法第185條之3第1項第1款之駕
      駛動力交通工具而吐氣所含酒精濃度達每公升零點二五毫
      克以上之罪。又被告前因公共危險案件，經本院以108年
      度桃交簡字第2717號判決判處有期徒刑6月、併科罰金新
      臺幣9萬元確定，於109年1月30日易科罰金執行完畢，有
      臺灣高等法院被告前案紀錄表在卷可稽，其於5年內故意
      再犯有期徒刑以上之本罪，為累犯。又司法院大法官於10
      8年2月22日就累犯規定是否違憲乙事，作成釋字第775號
      解釋：「有關累犯加重本刑部分，不生違反憲法一行為不
      二罰原則之問題。惟其不分情節，基於累犯者有其特別惡
      性及對刑罰反應力薄弱等立法理由，一律加重最低本刑，
      於不符合刑法第59條所定要件之情形下，致生行為人所受
      之刑罰超過其所應負擔罪責之個案，其人身自由因此遭受
      過苛之侵害部分，對人民受憲法第8條保障之人身自由所
      為限制，不符憲法罪刑相當原則，牴觸憲法第23條比例原
      則。」本院審酌被告所犯前案與本案為罪質相同之公共危
      險案件，被告顯未能記取前案科刑之教訓謹慎行事，漠視
      法紀，其對刑罰之反應力薄弱，未因此產生警惕作用，爰
      參照上開解釋意旨，依刑法第47條第1項規定加重其刑。
（二）爰以行為人之責任為基礎，審酌被告明知酒精成分對人之
      意識能力具有不良影響，酒後駕車對一般往來之公眾及駕
      駛人自身皆具有高度危險性，竟枉顧自身及公眾安全而酒
      後駕車，實屬不該；惟其犯後坦承犯行，態度良好，兼衡
      被告家庭經濟狀況勉持，職業無，其吐氣所含酒精濃度為
      每公升0.36毫克，猶駕駛自小客車行駛於市區道路所生之
      危險，暨其於本案犯罪行為所生危害、智識程度、生活狀
      況、素行等一切情狀，量處如主文所示之刑，並諭知易科
      罰金、易服勞役之折算標準。
據上論斷，應依刑事訴訟法第273條之1第1項、第299條第1項前
段、第310條之2、第454條第2項（本案採判決精簡原則，僅引述
程序法條），判決如主文。
本案經檢察官賴怡伶到庭執行職務。
中　　華　　民　　國　　111 　年　　2 　　月　　16　　日
                      刑事審查庭    法  官    高上茹
以上正本證明與原本無異。
如不服本判決應於收受判決後20日內向本院提出上訴書狀，並應
敘述具體理由。其未敘述上訴理由者，應於上訴期間屆滿後20日
內向本院補提理由書（均須按他造當事人之人數附繕本）「切勿
逕送上級法院」。
                                    書記官    蔡宛軒
中　　華　　民　　國　　111 　年　　2 　　月　　17　　日
附錄本判決論罪法條全文：
修正前中華民國刑法第185 條之3第1項
駕駛動力交通工具而有下列情形之一者，處2年以下有期徒刑，
得併科20萬元以下罰金：
一、吐氣所含酒精濃度達每公升0.25毫克或血液中酒精濃度達百
    分之0.05以上。
二、有前款以外之其他情事足認服用酒類或其他相類之物，致不
    能安全駕駛。
三、服用毒品、麻醉藥品或其他相類之物，致不能安全駕駛。

附件：
臺灣桃園地方檢察署檢察官起訴書
                                    110年度偵字第36072號
　　被　　　告　范宇盛　男　45歲（民國00年00月0日生）
　　　　　　　　　　　  住桃園市○○區○○路000巷00號8                          樓之4
　　　　　　　　　　　　國民身分證統一編號：Z000000000號
上列被告因公共危險案件，已經偵查終結，認應提起公訴，茲將
犯罪事實及證據並所犯法條分敘如下：
　　　　犯罪事實
一、范宇盛前因公共危險案件，經臺灣桃園地方法院以108年度
    桃交簡字第2717號判決判處有期徒刑6月確定，於民國109年
    1月30日易科罰金執行完畢。詎其猶不知悔改，於110年9月2
    日8時許，在桃園市○○區○○路000巷00號8樓之4住處飲用高梁
    酒後，明知吐氣所含酒精濃度達每公升0.25毫克以上不得駕
    駛動力交通工具，仍基於酒後駕駛動力交通工具之犯意，於
    同日23時許，自上址，駕駛車牌號碼000-0000號自用小客車
    上路。嗣於9月3日0時5分許，在桃園市○○區○○街0號前，為
    警攔查，並於該時30分許，當場測得其吐氣酒精濃度每公升
    0.36毫克。
二、案經桃園市政府警察局龜山分局報告偵辦。
　　　　證據並所犯法條
一、證據清單及待證事實：
編號 證據名稱 待證事實 1 被告范宇盛於警詢及偵查中之自白 全部犯罪事實。 2 酒精濃度檢測單、舉發違反道路交通管理事件通知單 全部犯罪事實。 
二、核被告所為，係犯刑法第185條之3第1項第1款之公共危險罪
    嫌。又查被告前有如犯罪事實欄所載之論罪科刑及執行情形
    ，有本署刑案資料查註紀錄表1份附卷可憑，其於徒刑執行
    完畢5年內，故意再犯本件有期徒刑以上之罪，為累犯，請
    參照司法院大法官解釋釋字第775號解釋意旨及刑法第47條
    之規定，審酌依累犯之規定加重其刑。末請審酌被告多次酒
    醉駕駛公共危險案件，猶再犯本件，顯見其毫無悔意，請從
    重量刑，以示懲儆。
三、依刑事訴訟法第251條第1項提起公訴。
　　此　致
臺灣桃園地方法院
中　　華　　民　　國　 110　　年　　11　　月　　26　　日
　　　　　　　　　　　　　　　檢　察　官　劉 文 瀚　
本件證明與原本無異
中　　華　　民　　國　 110　　年　　12　　月　　9 　　日
                              書  記  官  陳 均 凱
所犯法條
中華民國刑法第185條之3
駕駛動力交通工具而有下列情形之一者，處 2 年以下有期徒刑
，得併科 20 萬元以下罰金：
一、吐氣所含酒精濃度達每公升零點二五毫克或血液中酒精濃度
    達百分之零點零五以上。
二、有前款以外之其他情事足認服用酒類或其他相類之物，致不
    能安全駕駛。
三、服用毒品、麻醉藥品或其他相類之物，致不能安全駕駛。
因而致人於死者，處 3 年以上 10 年以下有期徒刑；致重傷者
，處 1 年以上 7 年以下有期徒刑。
曾犯本條或陸海空軍刑法第 54 條之罪，經有罪判決確定或經緩
起訴處分確定，於五年內再犯第 1 項之罪因而致人於死者，處
無期徒刑或 5 年以上有期徒刑；致重傷者，處 3 年以上 10 年
以下有期徒刑。